# 请教陈版关于权益法核算的联营企业，前期差错更正商誉的问题

提问人：清茶一杯 时间：2014-03-29 14:20:58
是非同一控制下形成的，对损益都没有影响，如何调整呢

回答人：chenyiwei
若形成负商誉的，则调整期初留存收益。

回答人：chenyiwei
根据被投资方的调整情况，以及本企业的股权比例，按比例调整长期股权投资和期初留存收益。如果调整减少在其中净资产份额的，差额可不做进一步调整但须注意减值测试；如果调整增加净资产的，可能形成负商誉。

提问人：清茶一杯 时间：2014-03-31 18:56:10
目前下属的投资公司对期初数的调整为增加商誉 1000 万元，同时增加应付股利 1000 万元，对期初净资产没有影响，对本年度也没有影响，如果是这种情况，是不是就可以不用根据投资的股权比例进行调整啦

回答人：chenyiwei
不影响投资取得日的净资产份额的，可以不作追溯调整。